臺灣彰化地方法院刑事判決　　　　　　99年度交簡上字第63號
上　訴　人　臺灣彰化地方法院檢察署檢察官
被　　　告　賴美麗
上列上訴人因被告過失傷害案件，不服本院99年度交簡字第1206
號中華民國99年7 月14日第1 審判決（檢察官聲請簡易判決處刑
案號：99年度調偵字第91號），提起上訴，本院管轄之第2 審合
議庭判決如下：
    主  文
原判決撤銷。
賴美麗因過失傷害人，處拘役肆拾日，如易科罰金，以新臺幣壹
仟元折算壹日。
    犯罪事實
一、賴美麗領有普通重型機車駕駛執照，於民國98年8 月13日下
    午5 時許，騎乘車牌號碼NPE —601 號重型機車，沿彰化縣
    埔心鄉○○村○○路88巷村里道路由西往東方向行駛，途經
    該村里道路與埔心鄉○○路屬無號誌之交岔路口（屬三叉路
    ）處，由該村里道路左轉駛入埔心鄉○○路，欲朝北向行駛
    時，本應注意騎乘機車行至無號誌且未設標誌、標線或號誌
    劃分幹、支線道之交岔路口，而車道數相同時，轉彎車應暫
    停讓直行車先行，而當時天候晴，日間自然光線，路面鋪裝
    柏油且乾燥、無缺陷，亦無障礙物，視距良好，而依其智識
    、能力亦無不能注意之情事，竟疏未注意行至無號誌且未設
    標誌、標線或號誌劃分幹、支線道之交岔路口，而車道數相
    同時，轉彎車應暫停讓直行車先行，貿然在上揭交岔口即由
    彰化縣埔心鄉○○村○○路88巷村里道路左轉駛入埔心鄉○
    ○路朝北向行駛，適有李芮瑄騎乘車牌號碼900 —BVR 號重
    型機車沿埔心鄉○○路由北往南方向行駛，亦疏未注意騎乘
    機車時，不得使用手持式行動電話，且行經無號誌交岔路口
    時，應注意車前狀況，竟使用手持式行動電話進行通話而未
    注意車前狀況，嗣發覺時已不及閃避，兩車發生碰撞，致使
    李芮瑄人車倒地，因而受有急性背臀部挫傷、尾椎骨斷裂併
    脫位、第2 、3 、5 薦椎骨折之普通傷害。嗣賴美麗於肇事
    後，對於有偵查犯罪權限之公務員尚未發覺之犯罪，主動向
    據報前往現場處理之彰化縣警察局交通警察隊溪湖分隊警員
    莊世煜自首肇事而接受裁判。
二、案經賴美麗肇事後向警方自首及李芮瑄訴由彰化縣警察局溪
    湖分局報請臺灣彰化地方法院檢察署檢察官聲請簡易判決處
    刑。
    理  由
一、證據能力部分：
  (一)按檢察官職司追訴犯罪，就審判程式之訴訟構造言，檢察官
    係屬與被告相對立之當事人一方，偵查中對被告以外之人所
    為之偵查筆錄，或被告以外之人向檢察官所提之書面陳述，
    性質上均屬傳聞證據。自理論上言，如未予被告反對詰問、
    適當辯解之機會，一律准其為證據，似有違當事人進行主義
    之精神，對被告之防禦權亦有所妨礙；然而現階段刑事訴訟
    法規定檢察官代表國家偵查犯罪、實施公訴，必須對於被告
    之犯罪事實負舉證之責，依法其有訊問被告、證人及鑑定人
    之權，證人、鑑定人且須具結，而實務運作時，偵查中檢察
    官向被告以外之人所取得之陳述，原則上均能遵守法律規定
    ，不致違法取供，其可信性極高，為兼顧理論與實務，乃於
    修正刑事訴訟法時，增列第159 條之1 第2 項，明定被告以
    外之人（含被害人、證人等）於偵查中向檢察官所為陳述，
    除顯有不可信之情況者外，得為證據，並於92年9 月1 日施
    行（最高法院94年度臺上字第7416號判決意旨參照）。又所
    謂「顯有不可信性」，係指陳述是否出於供述者之真意、有
    無違法取供情事之信用性而言，故應就偵查或調查筆錄製作
    之原因、過程及其功能等加以觀察其信用性，據以判斷該傳
    聞證據是否有顯不可信或有特別可信之情況而例外具有證據
    能力，並非對其陳述內容之證明力如何加以論斷，二者之層
    次有別，不容混淆（最高法院94年度臺上字第629 號判決要
    旨可參）。經查，證人即告訴人李芮瑄於檢察官偵查時，係
    以證人之身分，經檢察官告以具結之義務及偽證之處罰，經
    其具結，而於負擔偽證罪之處罰心理下所為，係經以具結擔
    保其證述之真實性；且證人李芮瑄於檢察官訊問時之證述（
    參見臺灣彰化地方法院檢察署98年度偵字第10543 號偵查卷
    宗第12頁至第13頁），並無證據顯示係遭受強暴、脅迫、詐
    欺、利誘等外力干擾情形，或在影響其心理狀況致妨礙其自
    由陳述等顯不可信之情況下所為。證人李芮瑄於偵訊時之陳
    述既無顯不可信之情況，依上開說明，自均有證據能力。
  (二)按被告以外之人（包括證人、鑑定人、告訴人、被害人及共
    同被告等）於審判外之陳述雖不符刑事訴訟法第159 條之1
    至之4 之規定，而經當事人於審判程序同意作為證據，法院
    審酌該言詞陳述或書面陳述作成時之情況，認為適當者，亦
    得為證據，刑事訴訟法第159 條之5 第1 項定有明文。其立
    法意旨在於傳聞證據未經當事人之反對詰問予以核實，原則
    上先予排除。惟若當事人已放棄反對詰問權，於審判程序中
    表明同意該等傳聞證據可作為證據，基於尊重當事人對傳聞
    證據之處分權使訴訟程序得以順暢進行，上開傳聞證據則有
    證據能力（最高法院94年度臺上字第4890號判決要旨參照）
    。又按當事人、代理人或辯護人於法院調查證據時，知有第
    159 條第1 項不得為證據之情形，而未於言詞辯論終結前聲
    明異議者，視為有前項之同意，刑事訴訟法第159 條之5 第
    2 項亦定有明文。亦即，傳聞證據未經當事人之反對詰問予
    以核實，原則上先予排除，惟若當事人已放棄詰問或未聲明
    異議，基於證據資料愈豐富，愈有助於真實發現之理念，且
    強化言詞辯論主義，法院自可承認該傳聞證據例外擁有證據
    能力。經查，證人李芮瑄於警詢中之陳述（參見彰化縣警察
    局溪湖分局溪警分偵字第0980020760號警卷第1 頁至第2 頁
    ），雖係被告以外之人於審判外之陳述，性質上屬傳聞證據
    ，惟經檢察官、被告均同意作為證據，又本院審酌該言詞陳
    述作成時之情況，並查無其他不法之情狀，足認為得為本案
    之證據，依刑事訴訟法第159 條之5 之規定，有證據能力。
  (三)法院或檢察官依刑事訴訟法第208 條規定囑託醫院、學校或
    其他相當之機關、團體為鑑定時，祇須其以言詞或書面提出
    之鑑定報告，符合刑事訴訟法第206 條第1 項、第208 條所
    規定之形式要件，即具有證據能力，此即屬於刑事訴訟法第
    159 條第1 項所稱「法律有規定」之特別情形，與同法第15
    9 條之4 規定無涉（最高法院96年度臺上字第6842號判決要
    旨參照）；又依刑事訴訟法第198 條、第208 條之規定，所
    謂鑑定乃指於刑事訴訟程序中為取得證據資料而由檢察官或
    法官指定具有特別知識經驗之鑑定人、學校、機關或團體，
    就特定之事物，以其專業知識加以分析、實驗而作判斷，以
    為偵查或審判之參考。故而，不論鑑定人或鑑定機關、學校
    、團體，均應由檢察官或法官視具體個案之需要而為選任，
    始符合刑事訴訟法第198 條、第208 條之規範本旨，否則所
    為鑑定，仍屬於傳聞證據（最高法院95年度臺上字第6648號
    判決要旨參照）。亦即，法院或檢察官依刑事訴訟法第208
    條第1 項前段規定囑託鑑定機關實施鑑定所為之書面報告，
    依刑事訴訟法第159 條之規定，核屬該條所稱之「除法律有
    規定者外」之範圍，為傳聞之例外，應具有證據能力。經查
    ，本案卷附之臺灣省彰化縣區車輛行車事故鑑定委員會鑑定
    意見書、臺灣省車輛行車事故覆議鑑定委員會覆議意見書各
    1 份（參見本院卷宗第39頁至第41頁、第56頁），均係本院
    依法囑託鑑定機關鑑定結果之書面報告，此有本院99年8 月
    19日彰院賢刑申99交簡上63字第0990028732號、99年11月22
    日彰院賢刑申99交簡上63字第0990041384號函各1 份（參見
    本院卷宗第37頁、第53頁）；另卷附之財團法人彰化基督教
    醫院100 年1 月13日失能鑑定報告書、99年12月31日99彰基
    醫事字第099120100 號函各1 份（參見本院卷宗第73頁、第
    102 頁），亦均係本院依法囑託鑑定機關鑑定結果之書面報
    告，此有本院99年12月10日彰院賢刑申99交簡上63字第0990
    044017號、100 年1 月6 日彰院賢刑申99交簡上63字第1000
    000803號函各1 份（參見本院卷宗第71頁至第72頁、第100
    頁至第101 頁）在卷可稽，是本案囑託鑑定程序於法既無違
    誤，且前開委員會、醫院分別係行車事故、醫療專業公正之
    鑑定機關，依刑事訴訟法第159 條第1 項、同法第208 條第
    1 項準用同法第206 條第1 項之規定，屬於傳聞法則例外，
    自有證據能力。
  (四)依刑事訴訟法第159 條第1 項規定：被告以外之人於審判外
    之言詞或書面陳述，除法律有規定者外，不得作為證據。而
    該條所謂「法律有規定者」，係指同法第159 條之1 至第15
    9 條之5 及第206 條等規定。又醫師法第12條第1 項規定：
    醫師執行業務時，應製作病歷，並簽名或蓋章及加註執行年
    、月、日。第2 項規定：前項病歷，除應於首頁載明病人姓
    名、出生年、月、日、性別及住址等基本資料外，其內容至
    少應載明下列事項：一就診日期。二主訴。三檢查項目及結
    果。四診斷或病名。五治療、處置或用藥等情形。六其他應
    記載事項。因此，醫師執行醫療業務時，不論患者是因病尋
    求診療，或因特殊目的而就醫，醫師於診療過程中，應依醫
    師法之規定，製作病歷，此一病歷之製作，均屬醫師於醫療
    業務過程中所須製作之紀錄文書，而且每一醫療行為均屬可
    分，因其接續之看診行為而構成醫療業務行為，其中縱有因
    訴訟目的，例如被毆傷而尋求醫師之治療，對醫師而言，仍
    屬其醫療業務行為之一部分，仍應依法製作病歷，則該病歷
    仍屬業務上所製作之紀錄文書，與通常之醫療行為所製作之
    病歷無殊，自屬刑事訴訟法第159 條之4 第2 款所稱從事業
    務之人於業務上所須製作之紀錄文書，而診斷證明書係依病
    歷所轉錄之證明文書，自仍屬本條項之證明文書（最高法院
    97年度臺上字第666 號判決要旨參照）。經查，卷附員生醫
    院98年10月13日、99年9 月23日診斷書各1 紙（參見同上警
    卷第18頁、本院卷宗第52頁）係分別由實際診療證人李芮瑄
    之醫師鄭均洹、黃乃炯、林仲哲，本於其醫療專業及診治證
    人李芮瑄經過，性質上均為醫師於例行性診療過程中，對病
    患為醫療行為，於業務上出具之證明書，足認上開診斷證明
    書應屬從事業務之人於業務上所製作之證明文書。此外，本
    院亦查無其他顯不可信情事，依上開說明，前揭診斷書均得
    作為本案證據。
  (五)依刑事訴訟法第159 條第1 項：「被告以外之人於審判外之
    言詞或書面陳述，除法律有規定者外，不得作為證據。」該
    所謂「被告以外之人於審判外之言詞或書面陳述」，並不包
    含「非供述證據」在內。按照相機拍攝之照片，係依機器之
    功能，攝錄實物形貌而形成之圖像，除其係以人之言詞或書
    面陳述為攝取內容，並以該內容為證據外，照片所呈現之圖
    像，並非屬人類意思表達之言詞或書面陳述，當不在上引規
    定「被告以外之人於審判外之言詞或書面陳述」之範圍內，
    其有無證據能力，自應與一般物證相同，端視其取得證據之
    合法性及已否依法踐行證據之調查程序，以資認定（最高法
    院97年度臺上字第3854號判決要旨參照）。經查，卷附現場
    照片11張、翻拍監視器照片6 張（參見同上警卷第9 頁至第
    14頁；臺灣彰化地方法院檢察署98年度偵字第10543 號偵查
    卷宗第18頁至第20頁）均非實施刑事訴訟程序之公務員經由
    違背法定程序而取得，且與本案待證事實具有自然之關連性
    ，況亦無傳聞法則之適用，自有證據能力。
  (六)以下本案所引用被告以外之人於審判外之言詞或書面陳述（
    除理由欄一(一)至(四)所述部分外），而不符合刑事訴訟法第15
    9 條之1 至第159 條之4 之規定者，均經本院於審理時當庭
    直接提示而為合法之調查，檢察官、被告均同意作為證據，
    本院審酌前開證據作成或取得之狀況，均無非法或不當取證
    之情事，亦無顯不可信之情況，故認為適當而均得作為證據
    。是前開證據，依刑事訴訟法第159 條之5 之規定，均具有
    證據能力，先予敘明。
  (七)除法律另有規定外，實施刑事訴訟程序之公務員因違背法定
    程序取得之證據，其有無證據能力之認定，應審酌人權保障
    及公共利益之均衡維護，刑事訴訟法第158 條之4 定有明文
    。本案所引用之非供述證據（除理由欄一(五)所述部分外），
    ，並無證據證明係實施刑事訴訟程序之公務員違背法定程序
    所取得，且檢察官及被告亦均未表示無證據能力，自應認均
    具有證據能力。
  (八)按被告之自白，非出於強暴、脅迫、利誘、詐欺、疲勞訊問
    、違法羈押或其他不正之方法，且與事實相符者，得為證據
    ，刑事訴訟法第156 條第1 項定有明文。本案被告於本院審
    理中所為之自白（參見本院100 年2 月15日審判筆錄第10頁
    ），被告於本院審理時，未提出其他證據足資證明被告分別
    於本院審理中所為之自白，有何遭受「強暴、脅迫、利誘、
    詐欺、疲勞訊問、違法羈押或其他不正之方法」之情狀，以
    供本院得以即時調查審認；復參酌下述非屬供述證據部分之
    證據，足認被告於本院審理時所為之自白，且與犯罪事實相
    符者，依法具有證據能力。
二、經查：
  (一)上揭犯罪事實，業據被告於本院審理中（參見本院100 年2
    月15日審判筆錄）坦承不諱，核與證人即告訴人李芮瑄分別
    於警詢中陳述、於偵訊中及本院審理中具結證述內容相符（
    參見同上警卷第1 頁至第2 頁；臺灣彰化地方法院檢察署98
    年度偵字第10543 號偵查卷宗第12頁至第13頁；本院卷宗第
    65頁至第66頁），並有道路交通事故現場圖、道路交通事故
    調查報告表(一)(二)各1 紙、現場照片11張、道路交通事故當事
    人酒精測定紀錄表2 紙、翻拍監視器照片6 張（參見同上警
    卷第6 頁至第16頁；臺灣彰化地方法院檢察署98年度偵字第
    10543 號偵查卷宗第18頁至第20頁）、員生醫院98年10月13
    日、99年9 月23日診斷書各1 紙、員生醫院病歷摘要表1 份
    、行政院衛生署彰化醫院99年12月23日彰醫病字第09900093
    60號函檢附之急診病歷影本1 份（參見同上警卷第18頁、本
    院卷宗第52頁、第22頁至第36頁、第86頁至第98頁）、車號
    查詢重型機車車籍、證號查詢機車駕駛人各2 紙（參見本院
    卷宗第17頁至第20頁）附卷可參，核屬相符。
  (二)又告訴人李芮瑄所受上揭傷勢，經本院囑託財團法人彰化基
    督教醫院鑑定結果認為，告訴人李芮瑄於98年8 月17日、98
    年9 月23日至該院骨科門診2 次，在其他醫院於98年8 月19
    日至99年9 月23日多次門診，依病歷記載，告訴人李芮瑄未
    達毀敗或減損之疼痛，僅有主訴上之疼痛，加上客觀之神經
    傳導檢查，證實有左腰神經根病變，但未達肢體機能減損程
    度；另告訴人李芮瑄為第2 、3 、5 薦椎骨折併彎角變形及
    左側腰椎神經根病變，容易在懷孕生產前後，引起下背疼痛
    與坐骨神經痛，根據該院X 光檢查及員生醫院之電腦斷層檢
    查顯示，雖有薦骨骨折，惟整體骨盆結構大致完整，所以
    上揭傷勢或許有可能影響生產過程，但不會影響懷孕與婦女
    生育能力，故未達毀敗生育之機能，亦未達嚴重減損生殖之
    機能等情，此有財團法人彰化基督教醫院100 年1 月13日失
    能鑑定報告書、99年12月31日99彰基醫事字第099120100 號
    函各1 份（參見本院卷宗第102 頁、第73頁）附卷可參，是
    告訴人李芮瑄上揭傷害應屬普通傷害，尚非屬重傷害，應可
    認定。至上訴意旨主張被告上揭過失行為，造成告訴人李芮
    瑄站立及行走功能缺損，影響懷孕及分娩過程及婦女生育能
    力，為無法恢復之傷害云云，顯有誤會。
  (三)按汽車行駛至無號誌且未設標誌、標線或號誌劃分幹、支線
    道者，車道數相同時，轉彎車應暫停讓直行車先行，道路交
    通安全規則第102 條第1 項第2 款定有明文。此為一般機車
    駕駛人所應注意並確實遵守之事項，被告考領有普通重型機
    車駕駛執照，業經被告於本院審理中陳述明確，並有證號查
    詢機車駕駛人1 份（參見本院卷宗第19頁）在卷可證，被告
    既考領有重型機車駕駛執照，對於上開規定應當知之甚詳，
    騎乘機車時，理應注意上述規定並確實遵守之。又依本案交
    通事故發生當時天候晴，日間自然光線，路面鋪裝柏油且乾
    燥、無缺陷，亦無障礙物，視距良好，交通事故發生地點係
    在埔心鄉○○村○○路88巷村里道路與埔心鄉○○路之交岔
    路口（屬三叉路）處，屬無號誌且未設標誌、標線或號誌劃
    分幹、支線道之交岔路口處，且車道數相同等情，此有彰化
    縣警察局道路交通事故調查報告表(一)、道路交通事故現場圖
    各1 份、現場照片11紙（參見同上警卷第6 、7 頁、第10頁
    至第14頁）附卷足參。是依被告之智識、能力並無不能注意
    之情事，被告自應注意遇有行車至無號誌且未設標誌、標線
    或號誌劃分幹、支線道之交岔路口且車道數相同時，轉彎車
    應暫停讓直行車先行，然本案肇事時、地之狀況，並無使被
    告不能注意之情事，被告竟疏未注意，於騎乘前揭機車行經
    肇事地點處，為前開疏於注意駕駛之行為，以致肇事，並致
    使告訴人李芮瑄受有普通傷害，被告之駕駛行為應有過失，
    且為主要肇事因素。又按汽車行駛時，駕駛人應注意車前狀
    況，並隨時採取必要之安全措施，道路交通安全規則第94條
    第3 項定有明文；另按機器腳踏車駕駛人行駛於道路時，使
    用手持式行動電話進行撥接或通話者，處新臺幣1 千元罰鍰
    ，道路交通管理處罰條例第31條之1 第2 項亦定有明文。告
    訴人李芮瑄騎乘上揭機車通過該三叉路口時，竟使用手持式
    行動電話進行通話，而疏未注意車前狀況，依前揭說明，其
    亦有過失，為次要肇事因素。另告訴人李芮瑄因本案車禍受
    有上揭普通傷害等情，已如前述，是被告之過失行為與告訴
    人李芮瑄之傷害結果間，具有相當因果關係。至告訴人李芮
    瑄雖就本案車禍之發生亦有過失，然亦不能因此解免被告應
    負之過失刑責，故被告就本案交通事故發生致使告訴人李芮
    瑄受有上揭傷害確有過失，而臺灣省彰化縣區車輛行車事故
    鑑定委員會鑑定結果、臺灣省車輛行車事故覆議鑑定委員會
    覆議結果，亦與本院為相同認定，此有臺灣省彰化縣區車輛
    行車事故鑑定委員會鑑定意見書、臺灣省車輛行車事故覆議
    鑑定委員會覆議意見書各1 份（參見本院卷宗第39頁至第41
    頁、第56頁）在卷可參，益徵被告就本案交通事故之發生所
    致告訴人李芮瑄之傷害確有過失。
  (四)綜上所述，被告於肇事前，應能見告訴人李芮瑄所騎乘之機
    車，其本應注意騎乘機車行駛至無號誌且未設標誌、標線或
    號誌劃分幹、支線道之交岔路口且車道數相同時，轉彎車應
    暫停讓直行車先行，竟疏未注意，貿然在上揭交岔口即由彰
    化縣埔心鄉○○村○○路88巷村里道路左轉駛入埔心鄉○○
    路朝北向行駛，因而與告訴人李芮瑄騎乘之機車發生碰撞而
    肇事，被告就本案交通事故之發生顯有過失，甚為明確。告
    訴人李芮瑄之受有普通傷害與被告之過失行為間，顯具相當
    之因果關係。被告前揭自白核與前揭事證相符，應堪採信。
    本案事證明確，被告上揭犯行，應堪認定。
三、核被告所為，係犯刑法第284 條第1 項前段之普通過失傷害
    罪。按刑法第62條所謂發覺，固非以有偵查犯罪職權之機關
    或人員確知其人犯罪無誤為必要，而於對其發生嫌疑時，即
    得謂為已發覺；但此項對犯人之嫌疑，仍須有確切之根據得
    為合理之可疑者，始足當之，若單純主觀上之懷疑，要不得
    謂已發生嫌疑（最高法院72年臺上字第641 號判例意旨參照
    ）。經查，本案車禍發生後，彰化縣警察局交通警察隊溪湖
    分隊警員莊世煜依據勤指中心之轉報至肇事現場處理，然其
    僅知肇事地點發生車禍，並不知肇事者為何人，係被告於肇
    事現場主動向其坦承為肇事駕駛人等情，此有彰化縣警察局
    道路交通事故肇事人自首情形紀錄表1 紙（參見同上警卷第
    17頁）附卷可參，核與被告所述相符。在有偵查權限之警員
    到現場處理前，警員既不知犯罪人為何人，仍屬未發覺之罪
    ，而被告對該未發覺之罪主動坦承其係行為人，且於警、偵
    訊及本院審理中皆到庭表明願受裁判，爰依刑法第62條前段
    規定減輕其刑。原判決依調查證據結果，據以論處被告罪刑
    ，固非無見，惟查，(一)原判決認被告係支線道車應暫停讓幹
    線道車先行，而未暫停讓幹道車即告訴人李芮瑄所騎乘之機
    車先行，然上揭肇事交叉路口係屬無號誌且未設標誌、標線
    或號誌劃分幹、支線道之交岔路口，已如前述，原審此部分
    所認，尚有未洽；(二)按判決所載之事實及理由相互牴觸，或
    判決之理由前後不相一致者，均屬判決所載理由矛盾，依刑
    事訴訟法第379 條第14款之規定，其判決當然為違背法令。
    原判決於理由欄中認定「被告於行經肇事路口轉彎前，有未
    先看清有無往來車輛，即貿然『右轉』，且未禮讓告訴人李
    芮瑄直行之過失」，然犯罪事實欄則認定係「被告於行經肇
    事路口轉彎前，有未先看清有無往來車輛，即貿然『左轉』
    ，且未暫停讓告訴人李芮瑄直行車輛先行之過失」，致其事
    實與理由有不相一致之違法。又上訴意旨主張被告上揭過失
    行為，造成告訴人李芮瑄站立及行走功能缺損，影響懷孕及
    分娩過程及婦女生育能力，為無法恢復之傷害，雖無理由，
    惟原判決既有上揭疏誤，即屬無可維持，自應由本院將原判
    決撤銷改判。至公訴人雖就被告前揭犯行，具體求刑有期徒
    刑3 月等語，然審酌被告一時過失致發生本案交通事故，使
    告訴人李芮瑄受有上開傷勢，於本案肇事之原因為主要因素
    ，且被害人李芮瑄亦有前述過失，被告平日素行尚稱良好，
    並無前科等不良紀錄，此有臺灣高等法院被告前案紀錄表、
    臺灣彰化地方法院檢察署刑案資料查註紀錄表各1 份存卷可
    考，惟被告肇事後迄今，仍遲未能與告訴人李芮瑄達成民事
    和解等一切情狀，量處如主文所示之刑，並諭知易科罰金之
    折算標準，以示懲儆。
據上論斷，應依刑事訴訟法第455 條之1 第1 項、第3 項、第36
9 條第1 項前段、第364 條、第299 條第1 項前段，刑法第284
條第1 項前段、第62條前段、第41條第1 項前段，刑法施行法第
1條 之1 第1 項、第2 項前段，判決如主文。
本案經檢察官詹喬偉到庭執行職務。
中    華    民    國   100    年    3     月    2     日
                     交通法庭     審判長法官 游秀雯
                                  法      官 王素珍
                                  法      官 唐中興
以上證明與原本無異。
本件不得上訴。
告訴人或被害人對於判決如有不服具備理由請求檢察官上訴者，
其上訴期間之計算係以檢察官收受判決正本之日期為準。
中    華    民    國   100    年    3     月    2     日
                                  書  記  官 黃國源
【附錄本判決論罪科刑法條全文】：
中華民國刑法第284條
因過失傷害人者，處6 月以下有期徒刑、拘役或500 元以下罰金
，致重傷者，處1 年以下有期徒刑、拘役或500 元以下罰金。
從事業務之人，因業務上之過失傷害人者，處1 年以下有期徒刑
、拘役或1,000 元以下罰金，致重傷者，處3 年以下有期徒刑、
拘役或2,000 元以下罰金。